Minutes et répertoires du notaire Claude LENORMAND, 7 avril 1553 - 6 juillet 1558 (étude XXXIII)
Archives nationales
- Minutes de Claude LENORMAND, 7 avril 1553 - 2 avril 1561; MC/ET/XXXIII/59 - MC/ET/XXXIII/60
  - Minutes concernant l'Hôtel-Dieu de Paris. 1553, 7 avril - 1555, 5 avril, 7 avril 1553 - 5 avril 1555; MC/ET/XXXIII/59
    - Délivrance par Jean Clément, prêtre, religieux et maître de l'Hôtel-Dieu, exécuteur testamentaire de Marguerite Pesée, originaire d'Apremont, près Chantilly ('Gentilly'), décédée à l'Hôtel-Dieu, aux gouverneurs, représentés par Antoine Lhôtelier, praticien en cour laye, entremetteur des affaires de l'Hôtel-Dieu, de tous les biens meubles et immeubles, consistant dans le tiers de deux maisons et quatorze arpents de terre labourable, détenus par les tuteurs, Jean Bardichon et Jean Le Moine, respectivement parrain et oncle de Marguerite Pesée, ce legs fait 'en rémunération des bons et agréables services qui luy ont esté faictz en icelluy Hostel Dieu...' et pour participer aux prières et 'biensfaitz' qui s'y font., 22 décembre 1553; MC/ET/XXXIII/59; fol. 72
      Ernest Coyecque, Recueil d'actes notariés relatifs à l'histoire de Paris et de ses environs au XVIe siècle [étude XXXIII], t. II, 1532-1555 [3002 actes], Paris, 1923, p. 563, notice n° 6521 (instrument de recherche imprimé dématérialisé dont la version intégrale est accessible en ligne par la rubrique 'Autres instruments de recherche', voir contexte dans le Plan d’orientation général - Notaires de Paris, guides thématiques du Minutier).
      Apremont (Oise); Chantilly (Oise); Lhôtelier, Antoine; Clément, Jean; Bardichon, Jean; Le Moine, Jean; Pesée, Marguerite; administrateur; religieux; prêtre; juriste
    - Bail, pour neuf ans, par les gouverneurs à Jean Feucher, marchand, à Saint-Germain-des-Prés, d'une maison, audit lieu, grand rue du Four, avec demi arpent de terre, même terroir, sur la rivière, aboutissant sur la voirie Herpin, moyennant 28 l. t. par an et à charge, entre autres, 'd'entretenir... le pavé de devant sur rue, de lad. maison, quant il y en aura...'; caution solidaire d'Étienne d'Ambremont, mouleur juré de bois, et de Claude Le Maire, veuve de Jean Feucher, rue Jean de Lépine, maison à l'enseigne du Carolus., 22 décembre 1553; MC/ET/XXXIII/59; fol. 75.
      Ernest Coyecque, Recueil d'actes notariés relatifs à l'histoire de Paris et de ses environs au XVIe siècle [étude XXXIII], t. II, 1532-1555 [3002 actes], Paris, 1923, p. 564, notice n° 6523 (instrument de recherche imprimé dématérialisé dont la version intégrale est accessible en ligne par la rubrique 'Autres instruments de recherche', voir contexte dans le Plan d’orientation général - Notaires de Paris, guides thématiques du Minutier).
      bail; cautionnement; Saint-Germain-des-Prés (hameau); Four (rue du); Jean-de-l'Epine (rue); Ambremont, Etienne d'; Le Maire, Claude; Feucher, Jean; Lépine, Jean de; administrateur; commerçant
    - Délivrance, comme dessus, du legs de Françoise Marguerite, originaire de Châteaurenard, décédée à l'Hôtel-Dieu, consistant en 29 l. 13 s. 6 d. t. de rente, due à la défunte par Pierre de La Salle, marchand de poisson, rue de la Mortellerie, à l'Image Sainte-Barbe., 22 décembre 1553; MC/ET/XXXIII/59; fol. 73
      Ernest Coyecque, Recueil d'actes notariés relatifs à l'histoire de Paris et de ses environs au XVIe siècle [étude XXXIII], t. II, 1532-1555 [3002 actes], Paris, 1923, p. 564, notice n° 6522 (instrument de recherche imprimé dématérialisé dont la version intégrale est accessible en ligne par la rubrique 'Autres instruments de recherche', voir contexte dans le Plan d’orientation général - Notaires de Paris, guides thématiques du Minutier).
      Mortellerie (rue de la); Sainte-Barbe (image); La Salle, Pierre de; Marguerite, Françoise; poissonnier
    - Reçu par les gouverneurs à Pierre du Breuil, cordonnier, bourgeois de Paris, par l'intermédiaire de Jean Abraham, commis de Jean de Savignac, receveur général de l'Hôtel-Dieu, de 260 l. t., dont 240 l. t. pour rachat d'une rente de 20 l. t. sur une maison rue de la Plâtrière, près la rue Saint-Martin, à l'enseigne de l'Image Sainte-Geneviève, et 20 l. t. pour une année d'arrérages. Cet acte se présente sous forme de 'note' ou projet, revêtu du simple signet ou paraphe des notaires; il n'a pas été transcrit au net, expédié en 'minute', avec signature des notaires., 29 décembre 1553; MC/ET/XXXIII/59; fol. 77
      Ernest Coyecque, Recueil d'actes notariés relatifs à l'histoire de Paris et de ses environs au XVIe siècle [étude XXXIII], t. II, 1532-1555 [3002 actes], Paris, 1923, p. 564, notice n° 6524 (instrument de recherche imprimé dématérialisé dont la version intégrale est accessible en ligne par la rubrique 'Autres instruments de recherche', voir contexte dans le Plan d’orientation général - Notaires de Paris, guides thématiques du Minutier).
      quittance; Plâtrière (rue de la); Saint-Martin (rue); Sainte-Geneviève (image); Abraham, Jean; Du Breuil, Pierre; Savignac, Jean de; administrateur; cordonnier; comptable
    - Renonciation par Guillaume et Jean Gastineau, frères, marchands et laboureurs, à Villemoisson, au marché, passé avec les gouverneurs, pour la vente du bois de haute futaie de la forêt de Séquigny, en ce qui concerne les dix arpents et treize perches restant à couper, les marchands devant faire, pour la fin d'avril prochain, la vidange du bois dans les coupes faites, celui-ci, le délai passé, devenant la propriété de l'Hôtel-Dieu., 5 janvier 1554; MC/ET/XXXIII/59; fol. 79
      Ernest Coyecque, Recueil d'actes notariés relatifs à l'histoire de Paris et de ses environs au XVIe siècle [étude XXXIII], t. II, 1532-1555 [3002 actes], Paris, 1923, p. 564, notice n° 6525 (instrument de recherche imprimé dématérialisé dont la version intégrale est accessible en ligne par la rubrique 'Autres instruments de recherche', voir contexte dans le Plan d’orientation général - Notaires de Paris, guides thématiques du Minutier).
      renonciation; marché; Hôtel-Dieu; Villemoisson-sur-Orge (Essonne); Gastineau, Jean; Gastineau, Guillaume; administrateur; agriculteur
    - Vente par Alexandre Dubois, receveur de la compagnie du prince de Ferrare, à Saint-Hilaire, paroisse de Béhoust, comté de Montfort-l'Amaury, aux gouverneurs, de deux arpents de bois taillis, faisant partie de douze arpents dont le surplus appartient à l'Hôtel-Dieu, sis à Elleville, lieu-dit le Bois de 'Serville', moyennant 45 l. t., 10 janvier 1554; MC/ET/XXXIII/59; fol. 81
      Ernest Coyecque, Recueil d'actes notariés relatifs à l'histoire de Paris et de ses environs au XVIe siècle [étude XXXIII], t. II, 1532-1555 [3002 actes], Paris, 1923, p. 564, notice n° 6526 (instrument de recherche imprimé dématérialisé dont la version intégrale est accessible en ligne par la rubrique 'Autres instruments de recherche', voir contexte dans le Plan d’orientation général - Notaires de Paris, guides thématiques du Minutier).
      acte de vente; Béhoust (Yvelines); Dubois, Alexandre; administrateur; comptable
    - Bail, pour neuf ans, par les gouverneurs à Pierre Ruelle, laboureur, à Puiselet-le-Marais, du grand hôtel et ses dépendances, y énumérées, sis audit lieu, moyennant neuf muids et demi de grain, dont six muids deux setiers blé froment, demi muid méteil et deux muids dix setiers avoine, rendu à Paris, aux greniers de l'Hôtel-Dieu, et 7 l. t. en argent; obligation d'héberger les gens des bailleurs et de mettre deux chambres à leur disposition, six fois par an, deux ou trois jours chaque fois; les bailleurs se réservent les droits seigneuriaux et la garenne, où le preneur pourra mettre douze à quatorze pourceaux, en temps de gland seulement; faculté de résiliation pour le preneur à la Saint-Martin d'hiver 1556., 13 janvier 1554; MC/ET/XXXIII/59; fol. 83
      Ernest Coyecque, Recueil d'actes notariés relatifs à l'histoire de Paris et de ses environs au XVIe siècle [étude XXXIII], t. II, 1532-1555 [3002 actes], Paris, 1923, p. 564, notice n° 6527 (instrument de recherche imprimé dématérialisé dont la version intégrale est accessible en ligne par la rubrique 'Autres instruments de recherche', voir contexte dans le Plan d’orientation général - Notaires de Paris, guides thématiques du Minutier).
      bail; obligation; Puiselet-le-Marais (Essonne); Ruelle, Pierre; administrateur; agriculteur
    - Procuration des gouverneurs au nom d'Étienne Leclerc, laboureur, à Brie-Comte-Robert, à l'effet de s'opposer aux criées des héritages ayant appartenu à Claude Fauchon, receveur pour le Roi au bailliage de Melun, débiteur de l'Hôtel-Dieu, ès qualité, d'une somme 183 l. 9. s. 8 d. t. provenant de la rente de 100 l. p. appartenant à l'Hôtel-Dieu sur le péage par terre et par eau de Melun et de celle de 25 l. p. représentant la valeur de quarante-huit quarterons de bûches à prendre annuellement en la forêt de Bière., 17 janvier 1554; MC/ET/XXXIII/59; fol. 87
      Ernest Coyecque, Recueil d'actes notariés relatifs à l'histoire de Paris et de ses environs au XVIe siècle [étude XXXIII], t. II, 1532-1555 [3002 actes], Paris, 1923, p. 564, notice n° 6528 (instrument de recherche imprimé dématérialisé dont la version intégrale est accessible en ligne par la rubrique 'Autres instruments de recherche', voir contexte dans le Plan d’orientation général - Notaires de Paris, guides thématiques du Minutier).
      procuration; Brie-Comte-Robert (Seine-et-Marne); Melun (Seine-et-Marne); Leclerc, Etienne; Fauchon, Claude; administrateur; comptable; agriculteur
    - Reçu d'Étienne du Just, prêtre, panetier de l'Hôtel-Dieu, à Robert Regnault, marchand, rue Saint-Jacques, Claude de Lescure, meunier, au bout du Pont aux Meuniers, et Pierre Esglault, chandelier, place Maubert, de 160 l. t. pour deux ans du bail viager consenti par l'Hôtel-Dieu à feu Gilles Morin, du Moulin des Prés, près Charenton, sur la Marne., 21 février 1554; MC/ET/XXXIII/59; fol. 89
      Ernest Coyecque, Recueil d'actes notariés relatifs à l'histoire de Paris et de ses environs au XVIe siècle [étude XXXIII], t. II, 1532-1555 [3002 actes], Paris, 1923, p. 565, notice n° 6529 (instrument de recherche imprimé dématérialisé dont la version intégrale est accessible en ligne par la rubrique 'Autres instruments de recherche', voir contexte dans le Plan d’orientation général - Notaires de Paris, guides thématiques du Minutier).
      quittance; Maubert (place); Saint-Jacques (rue); Meuniers (pont aux); Lescure, Claude de; Du Just, Etienne; Regnault, Robert; Morin, Gilles; Esglault, Pierre; meunier; cirier; commerçant; boulanger
    - Transfert par les gouverneurs à Jean Cochevache, cuisinier, pour la période allant de Noël 1553 à Noël 1560, du bail consenti par eux à Nicolas Espart, le 28 août 1551, d'une maison rue de la Bûcherie, entre la maison du Couperet et une petite ruelle descendant à la Seine, et aboutissant à la rivière, moyennant 110 l. t. par an et à charge, entre autres, d'acquitter les loyers impayés de Nicolas Espart et les frais engagés pour leur recouvrement; consentement de Nicolas Espart au transfert., 7 mars 1554; MC/ET/XXXIII/59; fol. 93
      Ernest Coyecque, Recueil d'actes notariés relatifs à l'histoire de Paris et de ses environs au XVIe siècle [étude XXXIII], t. II, 1532-1555 [3002 actes], Paris, 1923, p. 565, notice n° 6530 (instrument de recherche imprimé dématérialisé dont la version intégrale est accessible en ligne par la rubrique 'Autres instruments de recherche', voir contexte dans le Plan d’orientation général - Notaires de Paris, guides thématiques du Minutier).
      bail; Bûcherie (rue de la); Espart, Nicolas; Cochevache, Jean; administrateur; cuisinier
    - Procuration des gouverneurs au nom de Jean Hélye, prêtre, à l'effet de signifier à Étienne Gamberelle que les gouverneurs ont révoqué la procuration qu'ils lui avaient donnée pour s'occuper des affaires de l'Hôtel-Dieu., 14 mars 1554; MC/ET/XXXIII/59; fol. 95
      Ernest Coyecque, Recueil d'actes notariés relatifs à l'histoire de Paris et de ses environs au XVIe siècle [étude XXXIII], t. II, 1532-1555 [3002 actes], Paris, 1923, p. 565, notice n° 6531 (instrument de recherche imprimé dématérialisé dont la version intégrale est accessible en ligne par la rubrique 'Autres instruments de recherche', voir contexte dans le Plan d’orientation général - Notaires de Paris, guides thématiques du Minutier).
      procuration; Gamberelle, Etienne; Hélie, Jean; administrateur; prêtre
    - Marché entre les gouverneurs et Jean Marquet, bûcheron, au Plessis-Pâté, traitant pour lui et pour Étienne Girault et Guillaume Marquet, pour couper trente arpents de bois taillis, en la forêt de Séquigny, lieu-dit Sur le Parray, et faire cordes, bourrées et cotrets, à commencer après le jour de Pâques pour finir à la mi-mai; prix: 6 s. t. par corde et 40 s. t. par millier de bourrées et cotrets, en comptant onze cents au mille, à payer au fur et à mesure de l'avancement du travail., 16 mars 1554; MC/ET/XXXIII/59; fol. 99
      Ernest Coyecque, Recueil d'actes notariés relatifs à l'histoire de Paris et de ses environs au XVIe siècle [étude XXXIII], t. II, 1532-1555 [3002 actes], Paris, 1923, p. 565, notice n° 6533 (instrument de recherche imprimé dématérialisé dont la version intégrale est accessible en ligne par la rubrique 'Autres instruments de recherche', voir contexte dans le Plan d’orientation général - Notaires de Paris, guides thématiques du Minutier).
      marché; Le Plessis-Pâté (Essonne); Girault, Etienne; Marquet, Jean; Marquet, Guillaume; administrateur; exploitant forestier
    - Bail, pour neuf ans, par les gouverneurs à Antoine Taconnet, laboureur, à Brasseuse, des héritages sis à Saint-Martin-sur-Verberie, Villeneuve et environs, moyennant, par an, dix-huit setiers de blé froment et neuf setiers d'avoine, rendu aux greniers de l'Hôtel-Dieu, et à charge notamment de nourrir les bailleurs et leurs gens, quand ils viendront 'audit lieu' pour les affaires de l'Hôtel-Dieu., 16 mars 1554; MC/ET/XXXIII/59; fol. 97
      Ernest Coyecque, Recueil d'actes notariés relatifs à l'histoire de Paris et de ses environs au XVIe siècle [étude XXXIII], t. II, 1532-1555 [3002 actes], Paris, 1923, p. 565, notice n° 6532 (instrument de recherche imprimé dématérialisé dont la version intégrale est accessible en ligne par la rubrique 'Autres instruments de recherche', voir contexte dans le Plan d’orientation général - Notaires de Paris, guides thématiques du Minutier).
      bail; Brasseuse (Oise); Taconnet, Antoine; administrateur; agriculteur
    - Reçu par les gouverneurs à Fabien Corset, hôtelier, à Houdan, de 7 l. 10 s. t. dont 6 l. t. pour rachat d'une rente de 10 s. t. sur une maison sise à Maulette, et le surplus pour arrérages et exploit du sergent. Les trois actes des folios 99-101 se présentent sous forme de 'notes'; le premier seul a été transcrit en 'minute' (fol. 97)., 21 mars 1554; MC/ET/XXXIII/59; fol. 101
      Ernest Coyecque, Recueil d'actes notariés relatifs à l'histoire de Paris et de ses environs au XVIe siècle [étude XXXIII], t. II, 1532-1555 [3002 actes], Paris, 1923, p. 565, notice n° 6534 (instrument de recherche imprimé dématérialisé dont la version intégrale est accessible en ligne par la rubrique 'Autres instruments de recherche', voir contexte dans le Plan d’orientation général - Notaires de Paris, guides thématiques du Minutier).
      quittance; Maulette (Yvelines); Corset, Fabien; administrateur; hôtelier
    - Vente par les gouverneurs à Germain Clément, laboureur, à Champrosay, de la coupe, pour une fois, de cinq arpents de bois taillis, audit lieu, près l'Hermitage de Sénart, contigus aux bois des dames de Poissy, moyennant 22 l. t. par arpent, tant plein que vide, et à charge de terminer la coupe pour la mi-mai et la vidange pour la Saint-Jean, [Suite de la description dans les informations complémentaires], 21 mars 1554; MC/ET/XXXIII/59; fol. 103
      'et si ne pourra led. achepteur escorcer ne peller lesd. bois ne partie d'iceulx jusques ad ce qu'ilz soient couppez, ne esclisser les souches et racynes d'iceulx, ains sera tenu les coupper bien et deuement et nectement et recepper lesd. souches, tellement qu'elles ne soient endommaigées..., et de délaisser par led. achepteur en chascun desd. cinq arpens tous les vielz et anciens balliveaulx, avec six jeunes balliveaulx de pied de la couppe dud. bois et les espacer égallement, des plus beaulx et meilleurs, telz qui luy seront marquez par lesditz seigneurs ou leurs commis, et aussi de délaisser les piedz corniers et arbres faisans lizière, et pareillement tous les arbres fruictiers, si aucuns en y a...'.
      Ernest Coyecque, Recueil d'actes notariés relatifs à l'histoire de Paris et de ses environs au XVIe siècle [étude XXXIII], t. II, 1532-1555 [3002 actes], Paris, 1923, p. 565, notice n° 6535 (instrument de recherche imprimé dématérialisé dont la version intégrale est accessible en ligne par la rubrique 'Autres instruments de recherche', voir contexte dans le Plan d’orientation général - Notaires de Paris, guides thématiques du Minutier).
      acte de vente; Draveil (Essonne); Clément, Germain; administrateur; agriculteur
    - Vente, en Bureau de l'Hôtel-Dieu, par Jacques Legrêlé, seigneur du fief de Villiers, à Écharcon, et de Beaupré sous Dammartin-en-Goële, aux gouverneurs, d'un cens de 5 d. p. par arpent et d'une rente de deux petits boisseaux blé et deux autres avoine grevant une pièce de terre de cinq arpents quatorze perches, dépendant du fief de Villiers et appartenant à l'Hôtel-Dieu, moyennant 82 l. 10 s. t., 21 mars 1554; MC/ET/XXXIII/59; fol. 105
      Ernest Coyecque, Recueil d'actes notariés relatifs à l'histoire de Paris et de ses environs au XVIe siècle [étude XXXIII], t. II, 1532-1555 [3002 actes], Paris, 1923, p. 566, notice n° 6536 (instrument de recherche imprimé dématérialisé dont la version intégrale est accessible en ligne par la rubrique 'Autres instruments de recherche', voir contexte dans le Plan d’orientation général - Notaires de Paris, guides thématiques du Minutier).
      acte de vente; Legrêlé, Jacques; administrateur
    - Reconnaissance par Jean Gaumont, laboureur, à Paris-Fontaine, au profit des gouverneurs, de 7 l. 10 s. t. représentant la valeur d'une année d'arrérages d'une rente de sept mines et demie de blé méteil, mesure de Mouchy-le-Châtel, grevant une pièce de neuf mines de terre, sise à la Justice, terroir de Parisis-Fontaine, lieu-dit le Tripier Fremin, et léguée à l'Hôtel-Dieu par Jacqueline Dubois., 28 mars 1554; MC/ET/XXXIII/59; fol. 109
      Ernest Coyecque, Recueil d'actes notariés relatifs à l'histoire de Paris et de ses environs au XVIe siècle [étude XXXIII], t. II, 1532-1555 [3002 actes], Paris, 1923, p. 566, notice n° 6537 (instrument de recherche imprimé dématérialisé dont la version intégrale est accessible en ligne par la rubrique 'Autres instruments de recherche', voir contexte dans le Plan d’orientation général - Notaires de Paris, guides thématiques du Minutier).
      reconnaissance; Gaumont, Jean; Dubois, Jacqueline; Fremin, Tripier; administrateur; agriculteur
    - Reconnaissance par Jean Hayet, couturier, à Mantes, au profit des gouverneurs, de 14 l. p. pour quatorze années d'arrérages, échus à Noël 1548, d'une rente de 20 s. p. sur une maison, sise à Mantes, rue Jacques Buffet, et de 15 s. t. pour les dépens de la poursuite., 2 avril 1554; MC/ET/XXXIII/59; fol. 109 Vo
      Ernest Coyecque, Recueil d'actes notariés relatifs à l'histoire de Paris et de ses environs au XVIe siècle [étude XXXIII], t. II, 1532-1555 [3002 actes], Paris, 1923, p. 566, notice n° 6538 (instrument de recherche imprimé dématérialisé dont la version intégrale est accessible en ligne par la rubrique 'Autres instruments de recherche', voir contexte dans le Plan d’orientation général - Notaires de Paris, guides thématiques du Minutier).
      reconnaissance; Mantes-la-Jolie (Yvelines); Hayet, Jean; Buffet, Jacques; administrateur; tailleur d'habits
    - Transfert par les gouverneurs, pour le temps restant à courir, soit de Pâques 1554 à Noël 1555, à Jaspard Martin, barbier et chirurgien, du bail, par eux consenti, le 18 août 1546, à Michel Collette, d'une maison, rue Neuve Notre-Dame, non compris une chambre dépendant du petit corps de bâtiment neuf 'ou traverse'; ce transfert est consenti, non après la mise en location par écriteau, comme d'usage, mais 'en considération de six escuz d'or soleil que ledit Jaspart Martin a donnez en pur don aux paouvres dud. Hostel Dieu...'; prix: 45 l. t. par an; le preneur fera remettre l'enseigne de la Souche; renonciation de Michel Collette., 6 avril 1554; MC/ET/XXXIII/59; fol. 113
      Ernest Coyecque, Recueil d'actes notariés relatifs à l'histoire de Paris et de ses environs au XVIe siècle [étude XXXIII], t. II, 1532-1555 [3002 actes], Paris, 1923, p. 566, notice n° 6540 (instrument de recherche imprimé dématérialisé dont la version intégrale est accessible en ligne par la rubrique 'Autres instruments de recherche', voir contexte dans le Plan d’orientation général - Notaires de Paris, guides thématiques du Minutier).
      renonciation; Neuve-Notre-Dame (rue); Collette, Michel; Martin, Jaspard; Martin, Jaspart; administrateur; chirurgien
    - Bail, pour six ans, à compter de la Saint-Martin d'hiver 1553, par les gouverneurs de l'Hôtel-Dieu, les commissaires de la police des pauvres, respectivement légataires, pour un tiers, de Jean de Riveron, auditeur en la Chambre des comptes, et par Pierre de Riveron, clerc, rue Quincampoix, en la maison de Denis Le Fèvre, procureur au Châtelet, se portant fort pour son père, Jean de Riveron, marchand, à Angers, frère et héritier dudit Jean de Riveron, à Jean Bourdon, laboureur, à Moisenay, de la terre et seigneurie de Moisenay en Brie, moyennant 200 l. t. par an [Suite de la description dans les informations complémentaires], 6 avril 1554; MC/ET/XXXIII/59; fol. 119
      et à charge notamment de 'faire exercer la justice dud. lieu par gens ydoines, capables et suffisans, à ses despens, sans y commectre aucun abbuz, et en la fin dud. temps la rendre nette de tous appeaulx et attentatz...'.
      Résiliation du bail dans le cas où l'Hôtel-Dieu serait 'contraint délaisser ladicte terre ou bien qu'elle feust vendue et adjugée par décret, durant ledit temps...'.
      Caution solidaire de Jacques Dupont, marchand, rue de la Mortellerie, maison du feu commissaire Nicolas. En marge du folio 121 Vo, transfert du bail à Anne Dupont, veuve de Jean Bourdon, en date du 1er décembre 1557.
      Ernest Coyecque, Recueil d'actes notariés relatifs à l'histoire de Paris et de ses environs au XVIe siècle [étude XXXIII], t. II, 1532-1555 [3002 actes], Paris, 1923, p. 567, notice n° 6542 (instrument de recherche imprimé dématérialisé dont la version intégrale est accessible en ligne par la rubrique 'Autres instruments de recherche', voir contexte dans le Plan d’orientation général - Notaires de Paris, guides thématiques du Minutier).
      bail; cautionnement; Quincampoix (rue); Mortellerie (rue de la); Angers (Maine-et-Loire); Moisenay (Seine-et-Marne); Riveron, Pierre de; Riveron, Jean de; Bourdon, Jean; Dupont, Jacques; Le Fèvre, Denis; Dupont, Anne; administrateur; procureur de justice (Ancien Régime); commerçant; agriculteur; auditeur de justice